【裁判字號】    99,上訴,1413
【裁判日期】    991006
【裁判案由】    妨害性自主罪等
【裁判全文】
臺灣高等法院臺中分院刑事判決        99年度上訴字第1413號
上  訴  人  臺灣臺中地方法院檢察署檢察官
被      告  甲○○
選任辯護人  劉思顯律師
            張究安律師
上列上訴人因被告妨害性自主罪等案件，不服臺灣臺中地方法院
98年度訴字第3897號中華民國99年6月3日第一審判決（起訴案號
：臺灣臺中地方法院檢察署98年度偵字第17499號），提起上訴
，本院判決如下：
    主    文
上訴駁回。
    犯罪事實
一、甲○○隱暪其已婚之事實，於民國98年 6月初，以「阿澤」
    之化名，上網與Ａ女（代號： 0000-0000，真實姓名年籍詳
    卷，下稱Ａ女）認識後，兩人發展成男女朋友關係，並曾於
    同年月5日、8日，在臺中地區之汽車旅館發生性交行為。嗣
    於98年 6月16日中午，甲○○再以電話邀約Ａ女外出，隨後
    駕車進入臺中市○○區○○路 8號之「京鼎汽車旅館」，入
    住該旅館第 205號房休息，並與Ａ女發生性交行為，嗣Ａ女
    竟對甲○○稱：「你為何要強迫我做不願意做的事？」等語
    ，並表明要報警查辦甲○○有妨害性自主之事，甲○○一時
    情急，乃應Ａ女之請而允諾給予新臺幣（下同） 100萬元之
    賠償金。甲○○旋駕車載Ａ女前往臺中市○○路上之金石堂
    文化廣場購買商業本票，之後駕車返回上揭「京鼎汽車旅館
    」 205號房書寫本票。詎甲○○因恐婚外情之事曝光，並為
    免該等本票流入暴力集團討債者手中而遭追索，竟當場冒「
    陳宗澤」名義，接續偽簽發票人為「陳宗澤」之簽名，並刻
    意將發票人地址填載為與其真實住址不同之「臺中市○○路
    ○段207巷17號」而接續偽造開立如附件所示面額5萬元（發
    票日均為98年6月16日、到期日分別自98年6月29日起至100
    年1月29日止，每月1期，共20期）之本票共計20張（其中多
    張本票之日期及金額係由Ａ女填寫，發票人姓名及住址則由
    甲○○自填）後，旋當場持以行使交予Ａ女，足以生損害於
    「陳宗澤」及Ａ女。其後甲○○為免留下任何證據，日後再
    遭Ａ女張揚，乃要求Ａ女脫下內褲及外褲交予甲○○，並由
    Ａ女帶同甲○○返回Ａ女家中，換下褲子交予甲○○。嗣Ａ
    女為確認該等本票之效力，乃由甲○○搭載Ａ女，在路上覓
    得位於臺中市○○街上之「閎翔法律事務所」，Ａ女即下車
    單獨進入該法律事務所徵詢代書張閎翔關於本票效力之意見
    ，因張閎翔追問Ａ女本票來源，Ａ女則佯告以係因遭人性侵
    害而得之賠償金，張閎翔認此事非同小可，乃帶同Ａ女前往
    醫院驗傷，並由醫院通知社工報警究辦（甲○○涉犯妨害性
    自主犯行部分，罪嫌不足，詳如理由乙、無罪部分所載），
    因Ａ女向警方提供如附件所示之本票，始悉上情。而甲○○
    於Ａ女「閎翔法律事務所」詢問期間即自行返家，嗣並告知
    其妻疑遭人設計，經其妻主動打電話予Ａ女，Ａ女則告以已
    報警及告知承辦員警姓名，甲○○之妻再電詢承辦員警確認
    後，甲○○即自行到案說明案情（因Ａ女於報警時已提出上
    開甲○○所簽發之本票為佐證，而甲○○到案提出身分證件
    時，在甲○○尚未自首冒名偽造簽發本票前，員警即已發現
    甲○○有偽造有價證券本票之嫌）。
二、案經Ａ女訴由臺中市警察局移送臺灣臺中地方法院檢察署檢
    察官偵查起訴。
    理    由
甲、有罪部分（偽造有價證券部分）：
壹、證據能力之說明：按被告以外之人於審判外之言詞或書面陳
    述，除法律有規定者外，不得作為證據，刑事訴訟法第 159
    條固定有明文，惟被告以外之人於審判外之陳述，雖不符同
    法第159條之1至之 4規定，而經當事人於審判程序同意作為
    證據，法院審酌該言詞陳述或書面陳述作成時之情況，認為
    適當者，亦得為證據；又當事人、代理人或辯護人於法院調
    查證據時，知有第159條第1項不得為證據之情形，而未於言
    詞辯論終結前聲明異議者，視為有前項之同意，同法第 159
    條之5 亦定有明文。其立法意旨在於傳聞證據未經當事人之
    反對詰問予以核實，原則上先予排除，惟若當事人已放棄詰
    問或未聲明異議，基於證據資料愈豐富，愈有助於真實發現
    之理念，且強化言詞辯論原則，法院自可承認該傳聞證據例
    外擁有證據能力。經查，本判決所引用下列各項證據方法之
    證據能力，檢察官、辯護人及被告於本院準備程序時均表示
    沒有意見，並同意作為本案證據方法（見本院卷第38頁正、
    反面、第52頁至53頁反面）且檢察官、辯護人及被告於本院
    審理中調查證據時，均知悉該等證據係被告以外之人於審判
    外之陳述，亦未於言詞辯論終結前表示異議，本院審酌該等
    證據作成之客觀情況均無不當，並無不宜作為證據之情事，
    依刑事訴訟法第159條之5之規定，認均具有證據能力。
貳、得心證之理由：
一、前揭犯罪事實，業據被告甲○○坦承不諱，核與證人Ａ女於
    偵訊、本院審理中就有關被告簽發本票過程之證述大致相符
    ，並有本票20張在卷可稽；而被告之姓名並非本票上所載之
    「陳宗澤」而係「甲○○」，又其戶籍地址在「臺中市○○
    路○段166之1號」、居住處所則在「臺中市○○路○段319
    之20號9樓之3」，而非本票上所載之「臺中市○○路○段20
    7巷17號」等節，亦據本院核對被告之身分證件，並有送達
    傳票在卷足稽，足認被告之自白與事實相符，堪予採信。是
    本件被告上揭偽造本票之有價證券犯行，乃屬事證明確，堪
    為認定，應依法予以論科。
二、論罪科刑：
  (一)按本票可以流通市面，為有價證券；又偽造之本票，其票面
    已依票據法規定記載本票應記載事項，並表明本票字樣，就
    其外表觀之既為憑票即付，其權利之行使，與票據之占有，
    立於不可分離之關係，且可流通市面，得以自由轉讓，自屬
    有價證券之一種，有最高法院31年上字第409號刑事判例、
    74年度台上字第1633號判決可資參照。核被告甲○○所為，
    係犯刑法第201條第1項之意圖供行使之用而偽造有價證券罪
    。其在如附件所示之本票之發票人欄位，擅自偽簽「陳宗澤
    」之署名，屬偽造有價證券之部分行為；又其行使偽造有價
    證券之低度行為應為偽造有價證券之高度行為所吸收，均不
    另論罪。
  (二)被告基於同一犯罪之故意，於密切接近之時、地，偽造「陳
    宗澤」之簽名而偽造如附件之本票，侵害同一法益，各行為
    之獨立性極為薄弱，依一般社會健全觀念，在時間差距上，
    難以強行分開，自應視為數個舉動之接續施行，而為接續犯
    ，應僅論以包括一罪。
  (三)被告甲○○雖係主動就妨害性自主案件到警察局說明，惟其
    前往警察局之前，告訴人Ａ女即已將如附件所示之本票20張
    提供予警方，警方則在被告甲○○到案提出證件後即發現與
    系爭本票上之發票人姓名不同，乃對之詢問偽造本票之用意
    為何等語，業據證人即承辦員警陳坤祥於原審審理時到庭結
    證明確（見原審卷第124頁反面至125頁），是被告甲○○偽
    造本票之犯行既已先遭警方發現，自無自首要件之該當，附
    此敘明。
  (四)被告甲○○因與之甫發生性行為之告訴人Ａ女突然表示要對
    之提出妨害性自主告訴（此部分被訴妨害性自主部分經本院
    認定係無罪，理由詳如後述），為免其婚外與其他女子發生
    性行為之行徑遭家人妻小發現，復不欲遭告訴人Ａ女或暴力
    討債集團持本票追索債務，乃恣意為本件偽造有價證券犯行
    ，其所為固值非難，惟念及其偽造之時機、場合及動機均係
    出於一時情急而短於思慮，而被偽簽姓名者為其所捏造姓名
    之人（地址亦如斯），與一般重大擾亂金融秩序之經濟犯罪
    者迥異；犯後復坦承犯行，頗有悔意，態度良好，本院衡其
    情狀，認倘處以法定刑之最低之刑即有期徒刑3年，猶嫌過
    重，是本件情輕法重，在客觀上足以使人心生同情，被告犯
    罪情狀尚堪憫恕，爰依刑法第59條之規定，酌量減輕其刑。
三、原審法院因認被告所犯偽造有價證券部分之罪證明確，適用
    刑法刑法第201條第1項、第59條，刑法施行法第1條之1等規
    定，並審酌被告素行良好，未有任何前科紀錄，其因遭Ａ女
    以提出告訴否則應給付賠償金之事相逼，深恐婚外情之事為
    妻小察覺，復擔心會遭Ａ女或暴力討債集團持本票追索債務
    ，一時短於思慮，始出下策而冒用他人姓名開立本票，而Ａ
    女有關妨害性自主之指述復經原審法院認定係屬子虛（詳如
    後述），並念及其犯罪手段平和，以及對於真正票據交易往
    來流通公信性損害之程度，兼衡酌被告偽造本票之張數，暨
    被告智識程度、生活狀況、犯後於偵審中均坦承犯行，深具
    悔意等一切情狀，而從輕量處有期徒刑1年10月；復以被告
    素行良好，前未曾受有期徒刑之宣告，有臺灣臺中地方法院
    檢察署刑案資料查註紀錄表及臺灣高等法院被告前案紀錄表
    各1份在卷可稽，其因一時失慮致為本件犯行，經此偵審及
    科刑教訓，應知警惕，諒無再犯之虞，經綜核各情，認對其
    所宣告之刑，以暫不執行為適當，而併予宣告緩刑5年，以
    啟自新，並應向公庫支付10萬元，以及向指定之政府機關、
    政府機構、行政法人、社區或其他符合公益目的之機構或團
    體提供100小時之義務勞務，併依刑法第93條第1項第2款規
    定於緩刑期間交付保護管束，俾使之能確切明瞭其行為所造
    成之損害，以及培養正確法治觀念；另以如附件所示之本票
    20紙，係被告所偽造，不問屬於犯人與否，均依刑法第205
    條之規定，予以宣告沒收等情，核無違誤，量刑亦屬妥適。
    檢察官上訴意旨雖以原審於被告未與被害人達成民事和解下
    ，仍對被告之偽造有價證券罪宣告緩刑，有違反比例原則及
    公平原則之限制云云。惟按緩刑為法院刑罰權之運用，旨在
    獎勵自新，祇須合於刑法第74條所定之條件，法院本有自由
    裁量之職權，上訴意旨僅就原審刑罰裁量職權之行使而為指
    摘，不能認以原判決違背法令為上訴理由，此經最高法院72
    年度台上字第3647號著有判例可參。另緩刑之宣告，旨在藉
    由刑之執行猶豫，給予被告自新之機會，以避免短期自由刑
    之流弊。是否宣告緩刑，係實體法上賦予法院審判時得依職
    權自由裁量之事項，倘其宣告緩刑符合刑法第74條所定之要
    件，並無顯然不當或濫用權限之情形，復於理由內具體敘明
    其所以宣告緩刑之理由者，自不容任意指為違法（最高法院
    93年度台上字第3351號判決意旨參照）。又宣告緩刑與否，
    乃原事實審法院依職權得自由裁量之事項，並不完全以刑事
    被告已否與被害人家屬成立和解賠償損失為其法定要件（最
    高法院7 7年度台上字第5672號判決意旨參照）。查原審業
    已敘明被告之偽造簽發本票有不得已之處，及審酌該偽造簽
    發本票對於真正票據交易往來流通公信性損害之程度，而認
    有予被告緩刑之必要，雖Ａ女在某方面言係屬於被告偽造本
    票及行使偽造本票之受害人，但被告既是因Ａ女所逼而偽造
    簽發本票，且Ａ女亦有協助完成該等本票之偽造之舉，則Ａ
    女與一般單純受害之被害人尚屬有異，原審所為被告緩刑之
    宣告，尚難認已悖離比例原則與公平原則。是檢察官此部分
    之上訴，非有理由，應予駁回。
乙、無罪部分（妨害性自主部分）：
一、公訴意旨略以：被告甲○○（下稱被告）隱暪其已婚之事實
    ，於98年 6月初，以「阿澤」之化名，上網與被害人Ａ女認
    識後，兩人發展成男女朋友關係，並曾於同年月5日、8日，
    在臺中地區之汽車旅館發生性行為。嗣於98年 6月16日中午
    ，被告再以電話邀約Ａ女外出，Ａ女先要被告陪同去買保養
    品，之後復要求相偕去看電影、看書或吃飯，惟被告急於與
    Ａ女發生性行為，遂藉口要與Ａ女獨處，於同日13時許，以
    其所駕駛車牌號碼2682-UＡ號自小客車，直接將Ａ女載往位
    於臺中市○○區○○路 8號之「京鼎汽車旅館」，入住該旅
    館第 205號房休息。Ａ女因無意與被告性交，遂坐在床上看
    電視，被告心癢難耐，乃向Ａ女求歡，Ａ女內心厭倦兩人交
    往重心只在肉體交歡，遂嚴詞拒絕，多次表示：「我不要，
    我討厭這樣」等語。惟被告難忍滿腔慾火，竟恃雙方曾經發
    生性關係，Ａ女應不致對外張揚，而基於強制性交之犯意，
    違反Ａ女之意願，將Ａ女壓制在床上，進而脫掉Ａ女之上衣
    及內衣。期間因Ａ女一直哭泣並大叫「不要」，被告為免驚
    動他人，乃試圖安撫Ａ女，佯稱：「好，那不要好了」，Ａ
    女受此侵犯，即向被告表明欲離開現場回家之意思，然被告
    為逞獸慾，竟然不顧Ａ女之意願，再度施用腕力，強行將Ａ
    女之長褲及內褲脫掉，並按住Ａ女雙腳準備性交，Ａ女用手
    要將被告推開，但因罹患憂鬱症服藥之關係，無力抵抗，隨
    後意識陷於模糊狀態，被告遂得以將其陰莖強行插入Ａ女之
    陰道中來回抽動，並射精在Ａ女之體內，以此強暴方式違反
    Ａ女之意願性侵得逞，因認被告此部分所為，係涉犯刑法第
    221條第1項之強制性交罪嫌云云。
二、按犯罪事實應依證據認定之，無證據不得認定犯罪事實；不
    能證明被告犯罪者，應諭知無罪之判決，刑事訴訟法第 154
    條第2 項、第301 條第1 項分別定有明文。再事實之認定應
    憑證據，如未能發現相當證據，或證據不足以證明，自不能
    以推測或擬制之方法，為裁判之基礎。又認定不利於被告之
    事實，需依積極證據，茍積極證據不足為不利於被告事實之
    認定時，即應為有利於被告之認定，更不必有何有利之證據
    。且刑事訴訟上證明之資料，無論其為直接證據或間接證據
    ，均須達於通常一般人均不致於有所懷疑，而得確信其為真
    實之程度，始得據為有罪之認定，若其關於被告是否犯罪之
    證明未能達此程度，而有合理性懷疑之存在，致使無從形成
    有罪之確信，根據「罪證有疑，利於被告」之證據法則，即
    不得遽為不利被告之認定，其以情況證據（即間接證據）斷
    罪時，尤須基於該證據在直接關係上所可證明之他項情況事
    實，本乎推理作用足以確證被告有罪，方為合法，不得徒憑
    主觀上之推想，將一般經驗上有利被告之其他合理情況逕予
    排除（最高法院76年台上字第4986號、32年度上字67號判例
    意旨參照）。另按「告訴人之告訴，係以使被告受刑事追訴
    為目的，其指訴是否與事實相符，仍應調查其他證據，以資
    審認，即須藉由補強證據之存在，以增強或擔保告訴人陳述
    之證明力，必被害人所述被害情形，無瑕疵可擊，且就其他
    方面調查，又與事實相符，始足據為有罪判決之基礎（最高
    法院87年度台上字第2176號、81年度台上字第3539號判決意
    旨參照）。復按證人係指在他人之訴訟案件中，陳述自己所
    見所聞具體事實之人，為證據之一種。被害人之陳述，有單
    純到庭陳述意見者（刑事訴訟法第248 條之1 、第271 條第
    2 項），有就與待證事實有重要關係之親身知覺、體驗事實
    為陳述者。最高法院93年台上字第6578號判例：「被害人乃
    被告以外之人，本質上屬於證人，其陳述被害經過，亦應依
    人證之法定偵查、審判程序具結，方得作為證據」。旨在闡
    述被害人就與待證事實有關之被害經過所親自聞見之具體事
    實為陳述，亦應踐行刑事訴訟法第158 條之3 之規定，使其
    以證人身分具結，其陳述（證言）始為合法之證據資料，係
    屬證據能力之條件。然被害人之為證人，與通常一般第三人
    之為證人不同。被害人就被害經過所為之陳述，其目的在於
    使被告受刑事訴追處罰，與被告處於絕對相反之立場，其陳
    述或不免渲染、誇大。是被害人縱立於證人地位具結而為指
    證、陳述，其供述證據之證明力仍較與被告無利害關係之一
    般證人之陳述為薄弱。從而，被害人就被害經過之陳述，除
    須無瑕疵可指，且須就其他方面調查又與事實相符，亦即仍
    應調查其他補強證據以擔保其指證、陳述確有相當之真實性
    ，而為通常一般人均不致有所懷疑者，始得採為論罪科刑之
    依據，非謂被害人已踐行人證之調查程序，即得棄置其他補
    強證據不論，逕以其指證、陳述作為有罪判決之唯一證據。
    」（最高法院95年度台上字第6017號判決可資參照），合先
    敘明。
三、公訴人認被告涉犯刑法第221條第1項之強制性交罪嫌，無非
    係以被害人Ａ女於警詢之指訴、偵查中之證詞、被告於警詢
    自白於98年 6月16日有與Ａ女發生性交行為等語，及證人張
    閎翔（閎翔法律事務所之代書）於警詢、偵查中之證述、現
    場相片、被告冒名偽簽之本票20張、京鼎汽車旅館結帳交班
    表、行政院衛生署臺中醫院受理疑似性侵害事件驗傷診斷書
    、內政部警政署刑事警察局鑑驗書、性侵證物 1盒、臺中榮
    民總醫院藥袋影本（有關Ａ女之用藥明細）等為其主要論據
    。而訊據被告固坦承與Ａ女於98年 6月16日13時許前往上揭
    京鼎汽車旅館開房號 205號房間休息，並發生性交行為之事
    ，惟堅詞否認涉有上開違反Ａ女意願而對之為強制性交犯行
    ，辯稱：伊是在Ａ女的同意下才兩情相悅與之發生性行為的
    ，沒有強迫Ａ女等語。
四、證據能力方面：
  (一)按被告以外之人於審判外之言詞或書面陳述，除法律有規定
    者外，不得作為證據，刑事訴訟法第159 條固定有明文，惟
    被告以外之人於審判外之陳述，雖不符同法第159條之1至之
    4 規定，而經當事人於審判程序同意作為證據，法院審酌該
    言詞陳述或書面陳述作成時之情況，認為適當者，亦得為證
    據；又當事人、代理人或辯護人於法院調查證據時，知有第
    159條第1項不得為證據之情形，而未於言詞辯論終結前聲明
    異議者，視為有前項之同意，同法第159條之5亦定有明文。
    其立法意旨在於傳聞證據未經當事人之反對詰問予以核實，
    原則上先予排除，惟若當事人已放棄詰問或未聲明異議，基
    於證據資料愈豐富，愈有助於真實發現之理念，且強化言詞
    辯論原則，法院自可承認該傳聞證據例外擁有證據能力。經
    查，本判決所引用下列各項證據方法之證據能力，檢察官、
    辯護人及被告於本院準備程序時均表示沒有意見，並同意作
    為本案證據方法（見本院卷第38頁正、反面、第52頁至53頁
    反面），且檢察官、辯護人及被告於本院審理中調查證據時
    ，均知悉該等證據係被告以外之人於審判外之陳述，亦未於
    言詞辯論終結前表示異議，本院審酌該等證據作成之客觀情
    況均無不當，並無不宜作為證據之情事，依刑事訴訟法第15
    9條之5之規定，認均具有證據能力。
  (二)次按從事業務之人於業務上或通常業務過程所須製作之紀錄
    文書、證明文書，除顯有不可信之情況外，得為證據，刑事
    訴訟法第159條之4第2款已定有明文。又醫師法第12條第1項
    規定：醫師執行業務時，應製作病歷，並簽名或蓋章及加註
    執行年、月、日。第二項規定：前項病歷，除應於首頁載明
    病人姓名、出生年、月、日、性別及住址等基本資料外，其
    內容至少應載明下列事項：一就診日期。二主訴。三檢查項
    目及結果。四診斷或病名。五治療、處置或用藥等情形。六
    其他應記載事項。因此，醫師執行醫療業務時，不論患者是
    因病尋求診療，或因特殊目的而就醫，醫師於診療過程中，
    應依醫師法之規定，製作病歷，此一病歷之製作，均屬醫師
    於醫療業務過程中所須製作之紀錄文書，而且每一醫療行為
    均屬可分，因其接續之看診行為而構成醫療業務行為，其中
    縱有因訴訟目的，例如被毆傷而尋求醫師之治療，對醫師而
    言，仍屬其醫療業務行為之一部分，仍應依法製作病歷，則
    該病歷仍屬業務上所製作之紀錄文書，與通常之醫療行為所
    製作之病歷無殊，自屬刑事訴訟法第159條之4第2 款所稱從
    事業務之人於業務上所須製作之紀錄文書，而診斷證明書係
    依病歷所轉錄之證明文書，自仍屬本條項之證明文書，業經
    最高法院著有97年度臺上字第 666號、96年度臺上字第1957
    號判決意旨可參。據此，本件行政院衛生署臺中醫院於案發
    當日對被害人Ａ女診察後所為之驗傷證書、行政院國軍退除
    役官兵輔導委員會臺中榮民總醫院所為有關被害人Ａ女之歷
    次門診就診紀錄、出院病歷摘要等文件，參照前述說明，自
    屬刑事訴訟法第 159條之4第2款所稱從事業務之人於業務上
    或通常業務過程所須製作之證明文書，復無具體事證顯示該
    診斷證明書存有詐偽或虛飾之情事，核無該法條所定顯有不
    可信之特別情況，自亦得為證據。
五、經查：
  (一)被告於98年6月16日11時6分許，以其所用之0938***710號行
    動電話撥打Ａ女之0919***698號行動電話（上開行動電話號
    碼均詳卷）邀約Ａ女外出，待被告到達Ａ女住處後，即駕駛
    車號2682-UＡ之自小客車搭載Ａ女先前往臺中市○○區○○
    路 186號之美容SPＡ用品店購買保養品，Ａ女因而向被告拿
    了2000元，嗣後二人又至某全家便利商店購買飲料後，旋於
    同日13時19分許，由被告駕車前往臺中市○○區○○路 8號
    之「京鼎汽車旅館」，二人進入房號 205室房間休息，被告
    隨後在房間內將其生殖器插入Ａ女之陰道內完成性交之行為
    ；嗣後又駕車搭載Ａ女至臺中市○○路金石堂文化廣場購買
    商業本票再返回汽車旅館內，由被告填載發票金額各為5萬
    元之本票共計20張（總金額100萬元，如附件所示，其中多
    張本票之日期及金額係由Ａ女填寫，發票人姓名及住址則由
    甲○○自填）後，當場交予Ａ女。而被告為免留下任何證據
    ，日後再遭Ａ女張揚，乃要求Ａ女先行洗澡及脫下內褲、外
    褲，Ａ女應允，並由Ａ女應帶同被告返回Ａ女家中，換下外
    褲交予被告。嗣Ａ女為確認該等本票之效力，乃由被告搭載
    Ａ女，覓得位於臺中市○○街上之「閎翔法律事務所」，Ａ
    女即下車單獨進入該法律事務所徵詢代書張閎翔關於本票效
    力之意見，因張閎翔追問Ａ女本票來源，Ａ女則佯告以係因
    遭人性侵害而得之賠償金，張閎翔認此事非同小可，乃帶同
    Ａ女前往醫院驗傷，並由醫院通知社工報警究辦。而被告於
    Ａ女「閎翔法律事務所」詢問期間即自行返家，嗣並告知其
    妻，其疑遭人設計，經其妻主動打電話予Ａ女，Ａ女則告以
    已報警及告知承辦員警姓名，甲○○之妻再電詢承辦員警確
    認後，甲○○即自行到案說明案情等情，業據被告坦認不諱
    ，核與被害人Ａ女於警詢、偵詢中之指述，以及於原審審理
    中具結證述情節大致相符，復有被告所使用之行動電話通話
    明細、「京鼎汽車旅館」之結帳交班表在卷可稽（警卷第28
    頁、偵查卷第17至19頁），並與證人張閎翔於偵訊（偵查卷
    第30至31頁）、原審審理（原審卷第46頁反面至50頁反面）
    到庭結證情節大致相符，堪信為真實。
  (二)另被害人Ａ女於98年6月16日18時50分許於行政院衛生署臺中
    醫院驗傷時，身上總計有「臉部前額挫傷約1×1公分」、「
    右下肢、小腿後方有挫傷約1×1公分」、「陰道少量出血、
    處女膜在6 點鐘方向有新的裂傷、外陰部紅腫有壓痛」等傷
    害，其他外觀上別無肉眼觀察所得見之傷害等節，有該院病
    歷、受理疑似侵害事件驗傷診斷書9051號在卷可稽，並經證
    人林憲文即負責驗傷之行政院衛生署臺中醫院婦產科醫師於
    原審審理中到庭結證稱：在對疑似遭受性侵害之被害人進行
    身體檢查時，會先從頭到腳自外觀仔細觀察，病人指述不舒
    服之處也會作進一步詳細的檢查，包括婦女生殖器的檢查（
    內診），之後會將檢查結果詳細記載在病歷上面並出具診斷
    正書，若是病歷上沒有特別記載的部分，應該就是外觀上看
    不出來而被害人也沒有特別指明等語明確（原審卷第120、
    121、122正、反面），亦信為真實。
  (三)證人即被害人Ａ女固就遭被告強制性交之過程，包括被告違
    反其意願、脫下其褲子，以言語、肢體動作強迫其與之發生
    性關係，並因而撞到床頭櫃等節，固於警詢、偵訊及原審審
    理中指述歷歷，並經證人張閎翔於偵訊、原審審理中結證稱
    ：Ａ女來時臉上有黑眼圈，就是眼睛周圍黑黑的，手肘附近
    有些瘀傷（青）等語。惟查：
  1.Ａ女於案發當天是否有眼睛瘀青、手肘挫傷之情乃屬可疑：
    依上揭(二)之說明內容可知，Ａ女於前往行政院衛生署臺中醫
    院驗傷時，並未經檢出眼部之瘀青傷，手肘亦未有何擦挫傷
    之紀錄，而此等傷勢從病理學角度以觀，亦不至於在短短數
    小時內即消失不見而無法由肉眼觀察得悉，除有受理疑似性
    侵害事件驗傷診斷證明書在卷可稽外，並據證人林憲文於審
    理中證述在卷（見原審卷第122至123頁），況證人張閎翔於
    原審審理時已證稱：當時看到Ａ女就是一副很可憐、被欺負
    過的樣子，從下眼瞼到眼尾的部分有像是瘀青的樣子，兩隻
    眼睛都有黑眼圈，她臉上有些紅紅的，不知道是痘痘還是傷
    口，因她是女生，伊不好意思看得太仔細等語（原審卷第47
    、48、49、51頁），益徵其此部分證述之不確定性，是否因
    而心生憐憫而擴大Ａ女受害之印象，亦不無可能；況一般瘀
    青多半係受鈍物撞擊或肉體碰撞非銳角之硬物所致，一開始
    係紅紅腫腫的，需過兩天才會變成青色的，因為微血管的血
    液會慢慢滲到皮下組織，除非遭鈍物重力重擊才會表現得快
    一點等情，亦經證人林憲文於原審結證明確（原審卷第 120
    頁反面至 121頁），並符合一般人對於瘀青傷認知之常情，
    則Ａ女是否可能在短短數小時內（從進入汽車旅館到進入閎
    翔法律事務所）即在眼周顯現出瘀青，不無可疑；加以該等
    驗傷紀錄既未曾就此等部分為紀錄，除了係外觀尚未經醫師
    肉體觀察到外，Ａ女於受檢時，顯然亦未曾告知證人林憲文
    有關手肘挫傷、眼睛瘀青此等可能作為遭受其所指性侵害之
    強而有力之傷勢證據之事，此亦經證人林憲文醫師於原審證
    稱驗傷當時未發現Ａ女手肘有傷痕，如果有發現黑眼圈的話
    會問造成的原因，若個案表示是外力所致，一定會註記等語
    （原審卷第 122頁正、反面）。綜上所述，並衡量人體之傷
    勢經由醫學檢驗結果而作成之紀錄，以及常人肉眼觀察之結
    果間，自以具備科學基礎之醫學檢驗結果較具信實性而可資
    採認，被害人Ａ女於案發當天果否有其於偵、審中所指述之
    眼睛瘀青、手肘挫傷，實屬可疑。
  2.另被害人Ａ女於警詢、偵查中之指述，以及原審審理中具結
    證述遭受性侵害之過程有下列疑點：
    (1)依據被害人Ａ女於警詢、偵訊及原審審理中所述，被告係
      將之壓在床上，抓著伊的身體，伊有用手去推被告，但被
      告仍不顧伊反抗而遂其強制性交犯行云云，然依上揭所示
      ，被害人Ａ女雙手顯然並無何傷勢之存在，且由被害人Ａ
      女之警詢筆錄內容可知，Ａ女就此等足以證明被告施用暴
      力完成性交行為之舉止，於警詢中卻隻字未提，僅是說「
      我用手去推他，但是我頭很暈就昏過去了，等我起來時，
      我發現我下體很痛」，並說不確定被告是否有把陰莖插入
      伊陰道內等語（見警卷第7、8頁）；惟被害人Ａ女竟在檢
      察官偵訊中詰問證人張閎翔後，得知張閎翔認Ａ女有眼睛
      瘀傷以及Ａ女當天在事務所有出示雙手瘀傷之情形後，對
      Ａ女詰之以：「你雙手的瘀傷何來？」、「眼睛黑眼圈何
      來？」時答以：「是他在強暴我時抓我造成的，因為我一
      直反抗。」、「他抓我的頭去撞床頭，後來我才發現有黑
      眼圈」等語，顯然有順著檢察官之問話而作說明之情形，
      則Ａ女是否在過程中確實有抵禦抗拒之事，已啟人疑竇。
      又被害人Ａ女於原審審理中就被告強制行為之描述則為：
      「（檢察官問：他推你去撞床頭櫃嗎？）我不知道他是不
      是故意的，可是我確實是撞到床頭櫃，我的右邊（右上側
      ）的頭部。」、「就只有這個地方（撞到床頭櫃）」、「
      （檢察官問：撞到床頭櫃應該會有撞擊的聲音？）有，有
      聲音，被告有聽到，但是他還是執意想要發生關係，而我
      一直反抗，所以他把我的手臂抓得很痛，甚至出手打我的
      眼睛，因為他出手動來動去，我只是隱約感到我的眼睛還
      有眼睛旁邊的部分被打到。」等語（參閱原審卷第53頁正
      、反面），以及「（辯護人問：第五次見面〈即本件案發
      當日〉，被告有無用拳頭打你或是用手抓你？）有，他有
      用手抓我，還有用拳頭打我。」、「（辯護人問：請證人
      明確告知被告用手抓你哪裡？用拳頭打到你的哪裡？）他
      手抓我的雙手手臂，靠近肩膀下面，就是上臂，還有用拳
      頭打到我的臉，就是眼睛，很多地方，好像都靠近眼睛，
      雙眼都有。」等語（參閱原審卷第56頁）、「（審判長問
      ：你那天被強姦之後，你身體有哪些地方受傷？）上手臂
      、臉。臉就是眼睛的部分。」、「（審判長問：你有無把
      你的傷勢給醫生看？）有啊，在驗傷採檢體時，我就告訴
      醫生說我哪裡會痛，醫生就寫下我哪裡有受傷並幫我檢查
      。」、「（審判長問：在代書事務所時，有無讓代書看你
      的傷處？）我沒有要他看，但是是他自己看到的。」、「
      （審判長問：你在代書事務所有無讓代書看你的右手肘哪
      裡有受傷？）沒有。」（參閱原審卷第65頁反面、第66頁
      正、反面），顯然其對被害過程之描述一次比一次清晰，
      而與一般應係在事發當時記憶較諸之後回想為深刻之常情
      有悖，且多所在詢問者就細節予以確認時加以補充之現象
      ，而該等細節在在均係更容易證明被告犯行之情節，惟被
      害人Ａ女非但於偵訊中未曾主動提及，於案發伊始之距離
      被害時間點較近之時點，就該等部分竟無一提及，所屬顯
      與常情有悖。而如前述，被害人Ａ女於警詢時僅是指稱：
      「我用手去推他，但是我頭很暈就昏過去了，等我起來時
      ，我發現我下體很痛」僅是說「我用手去推他，但是我頭
      很暈就昏過去了，等我起來時，我發現我下體很痛」，並
      說不確定被告是否有把陰莖插入伊陰道內等語（見警卷第
      7、8頁），然被害人Ａ女於原審卻能證稱：「我不認為反
      抗沒有用，所以我還是繼續反抗，只是因為我撞到頭櫃，
      所以我的頭愈來愈暈，我也愈來愈沒有力氣。」、「（檢
      察官問：）所以被告是在妳反抗當中，用強力跟妳發生關
      係？）對。」云云（原審卷第53頁反面），顯然先後矛盾
      。甚且被害人Ａ女於原審最後所證稱：沒有要代書（證人
      張閎翔）看其傷勢等語，亦核與證人張閎翔所證稱：被害
      人有秀出手肘上的傷勢給我看等語（參閱原審審理筆錄第
      68頁）不符，更令人難以相信被害人Ａ女所述情節之真實
      性。
    (2)又被害人Ａ女警詢中係指稱：被告是強行把伊褲子及內褲
      脫掉而遂其犯行等語（參閱警卷第 7頁），於偵訊中則指
      稱：「（問：當時妳的衣服、褲子何人脫的？）是他強迫
      我自己脫掉，說不脫掉的話就不讓我離開」等語（參閱偵
      卷第31頁），經檢察官質以兩者間之差異，被害人Ａ女始
      改稱：「是他要先脫我上衣，我不要，他脫掉我褲子、內
      褲，我一直掙扎，一直說不要，可是他還是把我褲子、內
      褲脫掉」等語（參閱偵卷第32頁），及至原審審理中又稱
      ：「……我有推他，並說我不要，可是他還是照著他的意
      思對我親吻，想要脫掉我的衣服，可能是因為我掙扎，不
      願意，讓他有些生氣，他開始變得大聲，他叫我衣服脫掉
      ，我還是沒有脫，他的語氣越來越讓我害怕，開始有對我
      動粗的情形……」、「他先把我壓在床上，要我自己脫下
      衣服，我因為害怕，所以我自己有慢慢脫掉褲子，當他看
      到我要脫掉褲子時，他有要幫我脫掉，他好像很急著要，
      所以他有幫我把褲子拉下來。」、「衣服我沒有脫，因為
      他在幫我（脫），還有我自己慢慢脫掉褲子……」等語（
      參閱原審第53頁）。顯然Ａ女對於衣服、褲子究竟係遭被
      告強制脫下或係自己脫下，抑或係自己脫一部份，另一部
      份由被告協助褪下衣褲等節，有前後描述不一致之情形，
      且又見有順著問話者之內容就其指述內容予以修正之情形
      ，此部分之指述是否可信，亦不無疑問。
    (3)有關吃憂鬱症藥物部分：被害人Ａ女自始至終固均稱：因
      為案發當天上午大概11時多有吃憂鬱症的藥，所以身體不
      舒服、沒什麼力氣反抗、當時頭很暈就暈過去了，甚至有
      意識模糊的情況發生等語。惟查，經原審詢問被害人Ａ女
      之用藥情形，被害人Ａ女於審理中乃稱：案發前後拿到的
      藥有四種，分別是早上吃一顆抗憂鬱的綠色、白色相間的
      膠囊及一顆白色的讓心情平靜的藥，中午要吃一顆白色的
      讓心情平靜的藥，是圓形、立體、扁扁的藥，晚上吃完晚
      餐後，要吃跟中午一樣的藥，這種白色的扁型的藥是早、
      中、晚都要吃，讓心情可以平靜，都是在飯後服用，晚上
      睡前則服用藍色的鎮定劑、白色的安眠藥，都是圓圓、扁
      扁的形狀，這些使心情平靜的藥在服用過後，藥效會在10
      分鐘左右發生，並會持續5、6個小時有腦袋空空、想睡覺
      的反應等語。則依Ａ女對用藥情形之陳述，本院認有下列
      疑點：
      被害人Ａ女於警詢、偵查及原審審理中均稱：當天被告
        靠近中午打電話來約時，伊還沒有吃中飯，所以被告才
        說想要見面，吃個東西就送伊回家等語。果Ａ女所述用
        藥習慣係屬確實，則在尚未用餐之前，被害人Ａ女應不
        致於先破例在吃飯前即吃下可使心情平靜的藥物，所述
        已與其習慣顯有所矛盾。經原審質以此部分之矛盾處時
        ，被害人Ａ女隨即稱：跟被告出去之前伊有先吃了一個
        麵包等語。惟果如此所述，何以被害人Ａ女之前均陳述
        當天尚未用餐，所補述部分亦顯啟人疑竇。再者，被害
        人Ａ女亦於原審審理中稱：當天第一顆藥是在上午 8點
        時服用等語，則依據其先前所述，該等使心情平靜的藥
        藥效長達5、6小時均致其意識不太清楚，則照理被害人
        Ａ女在藥效時限範圍內，無由特意先吃一點麵包而於中
        午午餐前服用使心情平靜的藥物，所述在此亦有所破綻
        。而當原審法官再詰之以：為何當天於11點半就特地吃
        麵包以便服藥時，被害人Ａ女則稱：因為那時我剛起床
        ，我起床吃完 8點的藥會再回去睡覺等語，在此又見被
        害人Ａ女順著訊問者問話內容而補充添加其證述內容之
        行為特徵。則被害人Ａ女在與被告外出之前果否有服用
        抗憂鬱之使心情平靜之藥物一節，即無所憑據。
      再者，經原審函詢行政院國軍退除役官兵輔導委員會臺
        中榮民總醫院（下稱臺中榮總）有關被害人Ａ女於98年
        5 、6月間之用藥紀錄，該院乃於99年4月9日以中榮醫
        企字第0990005770號檢具被害人Ａ女之門診紀錄、出院
        病歷摘要而函覆稱：「病患○小姐於98年5月至6月間於
        原審門診處方為Fluoxetine 20mg QD、LexotＡn(1.5mg
        )Tid、LorＡzepＡm 1mg QN、Stilnox 10mg 1-2QN prn
        ，其中LexotＡn(1.5mg)為白色、圓扁型製劑，適應症
        為抗焦慮劑，一般正常合理之治療劑量，並不致於有意
        識模糊無法辨別事理的副作用，但若是服用過量，或短
        時間內重複用藥，確實有可能造成意識模糊，影響其辨
        別事理之能力。○小姐於97年12月至98年12 月約1年期
        間，持續使用LexotＡn的抗焦慮劑，正常使用的狀況下
        ，病歷紀錄未顯示有意識不清之副作用。」等語，是縱
        使被害人Ａ女真的在與被告相約外出前有服下抗憂鬱之
        使心情平靜的藥物，顯然在正常情形下並未有產生意識
        不清之副作用，益徵Ａ女所述之與常情不符。
      況被害人Ａ女既稱：用藥之後約10分鐘藥效發作，之後
        會持續5、6小時有腦袋空空、很想睡覺的情形，惟其卻
        能清楚記得自己一開始跟被告說想要去書店看書、後來
        有去「貝兒萃斯SPＡ美容用品店」購買保養品，還向被
        告拿了2000元之事，之後又去便利商店買飲料，然後才
        坐被告的車子進入京鼎汽車旅館之事，且該等事情經過
        均經被告坦認在卷，並有貝兒萃斯SPＡ美容用品店提供
        與原審有關被害人Ａ女確實有在98年 6月16日前往購物
        之紀錄在卷可稽。況且，Ａ女服用之藥效發生暈睡之作
        用，早不發生，晚不發生，卻正巧於被告與之發生性交
        行為時發生，亦未免有過於令人不可思議之巧合，再參
        以上開Ａ女於原審能詳盡供證被性侵害之過程，益徵被
        害人Ａ女並無其所述之意識昏沈之生理反應，其所述有
        因用藥而導致腦袋空空、想要睡覺等節實礙難採信。
    (4)綜上所述，被害人Ａ女所述之遭強制性交過程之供述既有
      上揭疑點，實難據此片面具有瑕疵之指述即認定被告之犯
      行。
  3.再者，被害人Ａ女於所述遭他人強制性交後，其行為舉止乃
    有下列不符常情之處：
    (1)依據被害人Ａ女所述，被告在被害人Ａ女表示要報警時，
      乃苦苦哀求被害人Ａ女不要報警，並主動表示每個月要給
      伊多少錢並照顧伊一輩子，但伊沒有同意，後來被告表示
      要簽本票賠償，伊因為心裡害怕所以不敢拒絕等語（參閱
      原審卷第59頁反面、第60頁）；惟被告就此則辯稱：當時
      是Ａ女要求伊開立本票作為賠償等語。觀諸被害人Ａ女之
      陳述，當被告說要簽本票時，Ａ女不敢拒絕，可是在先前
      被告說要每個月固定給Ａ女多少錢並照顧Ａ女一輩子時，
      Ａ女卻表示不同意，此處Ａ女之反應顯然與事理之輕重有
      所不符，蓋被告提出每個月要給付Ａ女多少錢並照顧Ａ女
      一輩子之條件實較被告以固定金額開立本票之條件為優厚
      ，被害人Ａ女就前者已不願同意，就後者竟表示「因為怕
      被告對我動粗所以不敢反抗」，顯然有異於常情。
    (2)另被害人Ａ女自稱案發當天身上有帶手機，則何以在與被
      告前往金石堂文化廣場購買本票之際，於此一公開場合不
      逕行打電話報警表示遭性侵害，或直接請店員報警，此亦
      與常情有所未合，遑論被害人Ａ女自承後來回到汽車旅館
      有幫忙填寫本票等語之不符常情之處（被告及Ａ女均稱：
      Ａ女有幫忙寫本票之日期及金額），蓋Ａ女果甫遭性侵害
      ，實無由神閒氣定地協助被告完成本票之簽立。
    (3)再者，被害人Ａ女稱：因為被告要求伊將身上的褲子脫下
      來給他，所以就帶著被告回到自己住處，把褲子脫下來交
      給被告，再跟被告出去確認本票效力等語。惟倘被告係強
      制性交侵害Ａ女，則被害人Ａ女避之惟惟恐不及，焉有再
      引狼入室，再將被告逕行帶回其住處，並脫褲子交付之可
      能？又果被害人Ａ女甫遭性侵害，則在將褲子交給被告之
      後，大可讓被告離去，再趕緊伺機報警查辦被告，惟被害
      人Ａ女竟表示要跟著被告出去外面找尋專家確認本票效力
      之問題，此等行徑亦在在與常情有所不符。而被害人Ａ女
      就此疑點則於原審詢問時答稱：當時我是佯稱要出去確認
      本票的效力，其實真正的目的是要求救等語。惟從上開事
      發經過之調查顯示，被告始終未以強制力控制Ａ女之行動
      自由，且依據證人張閎翔於偵訊及原審之證述內容，均證
      稱：見到被害人Ａ女後，Ａ女一開口就是要伊確認本票是
      否有效等語明確。果被害人Ａ女是要前去法律事務所求救
      ，何以未在證人張閎翔之妻接待時即開始求救（按：證人
      張閎翔及被害人Ａ女均稱，一開始證人張閎翔並未在法律
      事務所裡面，是由證人張閎翔之妻接待後，證人張閎翔才
      返回事務所），反而要等到證人張閎翔到達之後才要開始
      求救？況被害人Ａ女一開口亦非求助而係詢問有關本票效
      力之問題等語，業如前述，是被害人Ａ女所述係為求救而
      從家裡再跟著性侵害行為人之被告外出等語，亦嚴重悖於
      情理，而不足為採。反而由其行為舉止可查知其前往法律
      事務所之目的確實是為了確認本票是否有效力。又依據證
      人張閎翔於原審審理中所證述：被害人Ａ女在事務所時，
      雖然眼睛紅紅的，但倒是沒有哭，後來伊是單獨駕車載Ａ
      女前往臺中醫院驗傷等語。此處又見被害人Ａ女行為之與
      一般甫遭性侵害之女子反應有所不同。一般遭性侵害之女
      子果尋得奧援，當反應劇烈而有哭泣之反應，更會害怕單
      獨與成年男子獨處，被害人Ａ女卻反其道而行，不但態度
      鎮定，而且還單獨與證人張閎翔談話，並搭證人張閎翔之
      車前往醫院驗傷，此實與常情大相逕庭。再由另一角度觀
      察被告之行止，依被害人Ａ女所述，被告於伊在法律事務
      所詢問時有撥打數通電話來詢問好了沒等語，此與被告所
      述以及證人張閎翔證述有人打電話給Ａ女，Ａ女一直表示
      還沒好等語大致相符，堪可採認。倘被告確有強制性侵害
      被害人Ａ女，復冒名簽發本票，衡情當會在把Ａ女載至法
      律事務所後即逃之夭夭（況被害人Ａ女當時根本不知道被
      告之真實姓名、住址）則豈有在被害人Ａ女前往法律事務
      所後，再大辣辣地多次打電話給被害人Ａ女？由此益徵被
      害人Ａ女所述有關前往法律事務所之目的係為了找人幫忙
      抓住被告乙節，明顯存有疑竇。
  4.此外，依據上述被害人之於臺中榮總之病歷表顯示，被害人
    Ａ女自96年 3月1日起迄99年3月31日函詢時止，均在該院之
    兒童心智科接受門診治療，並曾因住院、出院而有出院病歷
    摘要，由該等病歷紀錄、摘要內容可知（按：該等病歷內容
    甚多且均以英文記載，本院僅就重點說明如下），被害人Ａ
    女因為學業、感情、家庭因素而導致情緒嚴重不穩定、抗壓
    能力不足，有時由家人陪同、有時則獨自前往醫院接受門診
    ，期間就是否繼續返回學校、學業成績表現、是否出國繼續
    讀書、家人是否予以奧援、家人間之關係（包括父母關係、
    姊姊與Ａ女之關係、Ａ女之弟弟涉入職棒簽賭案件之瑣事）
    、甚至與男友間之感情糾紛（包括有自主服用墮胎藥物、因
    男友移情別戀與之分手而情緒痛苦、曾於96年11月間在網路
    上與其他男性網友交談後即相約外出發生性行為、因為家中
    經濟狀況不佳欠前而從事援交，所得三萬多元均交給家裡保
    管、因為家人將之送往廟宇求身體健康而遭住持性侵害二次
    ，惟住持否認，家人亦不相信，反而仍前往廟宇拜拜，導致
    對父母感到不滿、清晨時在暗巷被路人以西瓜刀威脅加以性
    侵遭人襲擊等事），以及Ａ女之飲食習慣是否有所改善等細
    節，均鉅細靡遺地紀錄於該等文件上。該等紀錄顯示被害人
    Ａ女自述有多次與他人發生性行為相關之事件，包括與網友
    見面發生關係、與男友發生關係並進而墮胎、援交、清晨遭
    他人持刀加以性侵害、被廟裡住持性侵害等事項，若該等事
    項果屬真實，則由該等病歷在其指述遭被告性侵害之98年 6
    月16日後，竟無一提及曾遭他人載至汽車旅館性侵害此一重
    大事件，實與Ａ女慣於將自身大小事對精神科醫師說明之習
    慣迥異。又Ａ女於警詢陳稱：遭被告性侵害之前，並無其他
    性交行為云云（見警卷第11頁），於偵查中陳稱：被告是伊
    生下來第 1個與伊發生性關係的人云云（見偵查卷第32頁）
    ，明顯與上開病歷資料所載不符。則被害人Ａ女所述遭被告
    以強暴、脅迫之方式性侵害之證述，至此已難以使人產生合
    理之確信。
  5.加以被害人Ａ女自承每月零用金只有8000元（每週2000元）
    ，惟依據沛亞國際股份有限公司（即貝兒萃斯ＳＰＡ美容館
    ）之陳報狀、收款明細單顯示，被害人Ａ女竟然在此種情況
    下於98年5月22日消費3000元，包含亮彩體驗價 1688元及臉
    部季卡19800元，預付定金1312元、98年5月30日支付6488元
    作為臉部季卡費用之部分、98年6月5日支付12000元做為臉
    部季卡尾款、98年6月16日購買1800元之臉部保養產品。以
    此等消費習慣，加以被害人最後持有被告所簽發之金額100
    萬元之本票，實不無令人就此間之關係產生聯想之空間。
  (四)告訴人代理人於本院陳報之補充上訴理由狀，以證人林憲文
    醫師於原審證稱Ａ女之陰道內有少量出血，較可能是因外傷
    引起，以及若有性經驗之女性，通常不會在檢查時發現處女
    膜有新裂傷等情，因認Ａ女係遭被告強迫完成性行為云云，
    惟查，證人林憲文醫師於原審係證稱：「（遭受性侵害的檢
    查裡面都會註明處女膜的傷痕是新、舊，若是新傷的發生期
    間？）一般傷口是7天長好，而新傷就是周圍附近有紅腫，
    因為每個人的體質不同，所以新舊很難論斷。（若病歷上記
    載處女膜新傷，您的認定標準為何？）有皮膚組織（處女膜
    ）裂開，微血管的出血現象，病人於摸、觸診時，病人會有
    壓痛情形，碰到會很不舒服。（皮膚組織裂開跟微血管出血
    是外觀可以看得出來，而摸、觸診的壓痛是否是病人主述的
    感覺？）是。（一般性交是否也會造成男女雙方生殖器的皮
    膚組織有破皮或是新傷情形？）若是人生第一次有性行為的
    話，或是前幾次有性行為的話，會有生殖器皮膚組織的裂傷
    （包括紅腫），幾次後就慢慢不會了。若是性經驗多年，沒
    有潤滑，以及被強迫而完成性行為者，這種情況下也會造成
    傷害。（於您診斷時，Ａ女的陰道有少量出血，可能的原因
    是否可能是外傷引起，有無可能是月經快結束時的狀況？）
    較可能是因為外傷引起，因為月經快結束的血是較黑、較黏
    ，個案當時情形是比較新鮮的血液。（依據您的診斷書上有
    記載個案的處女膜有新的裂傷，可否從這裡判斷出，個案是
    因為初次性行為所導致的新裂傷或是也有可能在數次性行為
    後，仍可以看到處女膜有新裂傷？）沒有辦法正確答覆。（
    若是已經有性經驗的女性，還有可能會在檢查時發現處女膜
    有新裂傷嗎？）通常不會。（所以您的意思是處女膜的新裂
    傷是無法判斷是有多少次的性行為？）我前面有說，會有新
    裂傷是發生性行為的前幾次，若是次數較多，則疤痕會癒合
    ，所以比較不會有新的裂傷。（本件您當初診斷個案處女膜
    時的診斷結果，能否判斷出個案處女膜新傷形成的原因？）
    通常我們只講結果，至於原因為何我們不知道。」等語（見
    原審卷第121頁正、反面、第123頁反面至124頁），則依證
    人林憲文之證詞可見，處女膜呈現新裂傷之原因實有多端，
    並無法確認係強暴行為所致；況如前述，Ａ女早於與被告交
    往前，即曾有性經驗，而據被告自承伊與Ａ女於98年6月4日
    透過網路聊天室認識，彼此有好感，當日即約見面，復約定
    翌日再見面，嗣於翌日（6月5日）及6月8日見面，2人均在
    京鼎汽車旅館發生性交行為，由是以觀，顯見其2人對性行
    為有熱切之需求，加以其2人均尚屬年輕，則不無有過度縱
    慾而出現激烈舉動之可能，從而更無從遽以認定Ａ女於6月
    16日驗傷所呈現之陰道內少量出血或外陰紅腫之情，究係何
    因所致？自不足單以此即為不利於被告之認定。
  (五)綜上所述，本院認被害人Ａ女之指述，既有上開之明顯瑕疵
    ，不能因其在第一時間申告報案即遽認其動機單純而為不利
    被告之認定。又檢察官所舉上開其他證據，亦均無法佐證被
    告確有對證人Ａ女施以強暴、脅迫或其他違反證人Ａ女意願
    之手段而強制性交之行為，揆諸上揭判決意旨之說明，自難
    單憑被害人Ａ女上開具有瑕疵之指述，遽論被告有強制性交
    之罪責。而檢察官所提之證據，於一般經驗上亦未能將有利
    被告之其他合理情況逕予排除。是公訴人所舉之證據，既未
    達一般人均不致有所懷疑，而得確信被告對被害人Ａ女有強
    制性交之真實程度，無從說服原審以形成被告有罪之心證；
    且原審在得依或應依職權調查證據之範圍內，復查無其他積
    極證據足以證明被告確有公訴意旨所指對被害人Ａ女強制性
    侵害之犯行，則本件有關強制性交部分要屬不能證明被告犯
    罪。原審因而為被告無罪之諭知，並無不當，檢察官上訴意
    旨未能另舉新證，仍認被告有強制性交之犯行，指摘原判決
    不當，為無理由，亦應予駁回。
據上論斷，應依刑事訴訟法第368條，判決如主文。
本案經檢察官乙○○到庭執行職務。
中    華    民    國    99    年    10    月    6     日
            刑事第五庭  審判長法  官  趙  春  碧
                              法  官  林  宜  民
                              法  官  賴  恭  利
上列正本證明與原本無異。
如不服本判決應於收受送達後10日內，向本院提出上訴書狀，其
未敘述上訴理由者，並得於提起上訴後10日內向本院補提理由書
(均須按他造當事人之人數附繕本)「切勿逕送上級法院」。

                              書記官  林  育  萱

中    華    民    國    99    年    10    月    6     日

司法院資訊處製作；財團法人民間司法改革基金會備份。
